【裁判字號】    99,上訴,688
【裁判日期】    990428
【裁判案由】    毒品危害防制條例
【裁判全文】
臺灣高等法院刑事判決                 99年度上訴字第688號
上  訴  人     甲○○
即  被  告
上列上訴人即被告因違反毒品危害防制條例案件，不服臺灣板橋
地方法院九十八年度訴字第四二五六號，中華民國九十八年十二
月二十四日第一審判決（起訴案號：臺灣板橋地方法院檢察署九
十八年度毒偵字第八一六０號），提起上訴，本院判決如下：
    主  文
原判決撤銷。
甲○○施用第一級毒品，累犯，處有期徒刑捌月。又施用第二級
毒品，累犯，處有期徒刑肆月。應執行有期徒刑拾月。
    事  實
一、被告甲○○前因違反槍砲彈藥刀械管制條例案件，經原審法
    院以九十四年度訴字第二九三號判決判處有期徒刑一年四月
    ，併科罰金新臺幣十萬元，如易服勞役，以新臺幣九百元折
    算一日確定，另因施用第一、二級毒品，經原審法院以九十
    四年度訴字第二九二號判決分別判處有期徒刑九月、四月確
    定，上開三罪並經原審法院以九十六年度聲減字第一二四二
    號裁定減刑後，定應執行有期徒刑一年一月又十五日；復被
    告又施用毒品，經原審法院以九十四年度訴字第二八七八號
    判決判處有期徒刑一年，經本院以九十五年度上訴字第六二
    八號判決駁回上訴確定，經原審法院九十六年度聲減字第一
    二四二號裁定減刑為有期徒刑六月，並接續執行，於九十七
    年二月廿三日執行完畢，詎猶不知悔改，竟基於施用第一級
    毒品及施用第二級毒品之犯意，分別於九十八年十月九日上
    午五時三十五分為警採尿前回溯二十六小時及九十六小時內
    之某時許，於臺北縣永和市○○路一九四巷一弄七之一號住
    處內，分別以針筒注射方式施用海洛因一次，及以玻璃球燒
    烤方式施用甲基安非他命一次。嗣於九十八年十月九日上午
    二時五十分許，在臺北市○○區○○街一六０巷二０弄巷口
    為警攔檢並同意至警局採尿送驗，始查悉上情。
二、案經臺北市政府警察局萬華分局移送臺灣板橋地方法院檢察
    署檢察官偵查起訴。
    理  由
一、本案業據上訴人即被告甲○○於偵、審中坦承施用第一級毒
    品海洛因及第二級毒品甲基安非他命之犯行，惟均稱其係將
    二毒品混合施用云云，然查：被告於警訊係供承其最後一次
    施用毒品，係將海洛粉末摻水成液體再以針筒注射，甲基安
    非他命則係以有開口之玻璃球銜接吸管，於玻璃球下方以打
    火機烘烤產生煙霧，再透過吸管吸食等方式施用（偵卷第五
    頁反面調查筆錄）。嗣於偵查中則改稱：其係在採尿前幾天
    ，在家中將海洛因及甲基安非他命放在水裡混合再來吸（偵
    卷第二０頁訊問筆錄）；詎於原審審理中再改稱：其係在採
    尿前一天，將海洛因及甲基安非他命混在一起以針筒施打（
    原審卷第三五頁審判筆錄）各等語。是其於偵、審中坦認一
    起混合施用第一、二級毒品之時間及方式，全然不同，顯見
    係避重之詞，要無足採。而應以其於警詢初供，未經慮及罪
    數，且未經人指導之供陳較為可信，並符一般施用毒品常情
    。又被告所採尿液經氣相層析質譜儀（GC/MS）檢驗結果，
    確呈嗎啡、可待因、甲基安非他命及安非他命陽性反應，亦
    有臺灣尖端先進生技醫藥股份有限公司濫用藥物檢驗報告一
    紙在卷可稽（偵卷第三頁），是其於九十八年十月九日上午
    五時三十五分為警採尿前回溯二十六小時及九十六小時內之
    某時許，於臺北縣永和市○○路一九四巷一弄七之一號住處
    內，分別施用海洛因及甲基安非他命各一次之犯行，事證已
    臻明確，堪可認定。
二、核被告所為，係犯毒品危害防制條例第十條第一、二項之施
    用第一、二級毒品罪，其所犯上開二罪間，犯意各別，行為
    互殊，應予分論併罰。而其因施用第一、二級毒品而持有毒
    品之低度行為，分別為各該施用之高度行為所吸收，不另論
    罪。又被告前前因違反槍砲彈藥刀械管制條例案件，經臺灣
    板橋地方法院法院以九十四年度訴字第二九三號判決判處有
    期徒刑一年四月，併科罰金新臺幣十萬元確定；另因施用第
    一、二級毒品，亦經同法院以九十四年度訴字第二九二號判
    決分別判處有期徒刑九月、四月確定，上開三罪並經同法院
    裁定減刑及定應執行有期徒刑一年一月又十五日在案。被告
    又施用毒品，另經同法院以九十四年度訴字第二八七八號判
    決判處有期徒刑一年及經本院判決駁回上訴確定，再經同法
    院以九十六年度聲減字第一二四二號裁定減刑為有期徒刑六
    月，並接續執行，於九十七年二月廿三日執行完畢，此有本
    院被告前案紀錄表一紙可按，其受徒刑執行完畢後，五年以
    內故意再犯本件有期徒刑以上之本二罪，均屬累犯，並均應
    依刑法第四十七條第一項規定加重其刑。
三、原審對被告為有罪科刑之判決，固非無見，惟被告就其施用
    第一、二級毒品方式之供述前後不符，原審未查，遽依其狡
    飾認係混合二毒品後同時以針筒施打，將公訴人起訴數罪，
    逕認一罪，採証即有未洽。被告上訴以其係因聽信員警稱尚
    有其他毒品案未宣判，縱為驗尿未過亦不會被判刑，及原審
    未依刑法第五十七條及第五十九條審酌被告之ㄧ切情狀等語
    上訴，雖無理由，然原判決既有前揭可議，自屬無可維持，
    應由本院將原判決撤銷改判。爰審酌被告曾因施用毒品經觀
    察、勒戒，獲不起訴處分之寬典，且有因施用毒品經論罪科
    刑之執行紀錄，猶施用海洛因、甲基安非他命而再犯本案，
    顯見其自制力薄弱，漠視法令禁制濫用毒品，應予非難，兼
    衡被告施用海洛因、甲基安非他命所生危害實以自戕健康為
    主，暨被告犯罪後之態度等一切情狀，乃各量處如主文所示
    之刑，並定其應執行刑，以資懲儆。
四、被告甲○○經合法傳喚，無正當理由不到庭，乃不待其陳述
    ，逕行一造辯論判決。
五、據上論斷，應依刑事訴訟法第三百六十九條第一項前段、第
    三百六十四條、第三百七十一條，第二百九十九條第一項前
    段，毒品危害防制條例第十條第一項、第二項，刑法第十一
    條前段、第四十七條第一項、第五十一條第五款，判決如主
    文。
本案經檢察官陳明光到庭執行職務。
中    華    民    國  九十九  年    四    月   廿八   日
                  刑事第四庭審判長法  官  陳筱珮
                                  法  官  孫惠琳
                                  法  官  陳玉雲
以上正本證明與原本無異。
施用第一級毒品部分如不服本判決應於收受送達後10日內向本院
提出上訴書狀，其未敘述上訴之理由者並得於提起上訴後10日內
向本院補提理由書（均須按他造當事人之人數附繕本）「切勿逕
送上級法院」。
施用第二級毒品部分不得上訴。
                                  書記官  陳思云
中    華    民    國    99    年    5     月    3     日
附錄：本案論罪科刑法條全文
毒品危害防制條例第10條
施用第一級毒品者，處 6 月以上 5 年以下有期徒刑。
施用第二級毒品者，處 3 年以下有期徒刑。

司法院資訊處製作；財團法人民間司法改革基金會備份。
